DANIEL GUSTAVO CORDOVA JARAMILLO

Ingeniero en TICs | Tecnólogo en Redes y Telecomunicaciones | Desarrollador Full Stack | Desarrollador de IoT | Desarrollador de IA

📞 0963373265 | 🖂 dacordova1234@gmail.com | 🌐 portafolio.cognifymed.com

PERFIL

Ingeniero en Tecnologías de la Información y Comunicación (TIC) y Tecnólogo en Redes y Telecomunicaciones, con experiencia en el desarrollo full-stack utilizando tecnologías como HTML, CSS, JavaScript, Python, Vue.js, React, Astro y Angular. Además, tengo experiencia en inteligencia artificial, integración de hardware y software con microcontroladores (ESP32, Arduino), así como en la administración y configuración de redes y sistemas de telecomunicaciones.

EXPERIENCIA LABORAL

Tikee | Frontend Developer

Frontend Developer

Octubre 2023 - Diciembre 2023

- Desarrollé aplicaciones web interactivas y responsivas utilizando Vue.js y Node.js.
- Implementé soluciones técnicas que mejoraron la experiencia del usuario, trabajando en proyectos que requerían integración de API, gestión de estado con Vuex y el desarrollo de interfaces dinámicas.

Nous | Desarrollador Web

Desarrollador Web

Enero 2024 - Marzo 2024

- Desarrollé aplicaciones web con Angular en el frontend y Laravel en el backend.
- Implementé interfaces dinámicas y responsivas, gestioné el estado de la aplicación, consumí
 APIS RESTful y creé componentes reutilizables, mejorando la experiencia y el rendimiento del proyecto web.

EDUCACIÓN

Universidad Internacional del Ecuador

Ingeniero en Tecnologías de la Información y Comunicación (TIC) Septiembre 2021 - Noviembre 2024

Instituto Tecnológico Superior Daniel Álvarez Burneo

Tecnólogo Superior en Redes y Telecomunicaciones Enero 2019 - Agosto 2021

CERTIFICACIONES

CyberData 2024 - III Congreso
 Internacional de Ciberseguridad

Institución: Universidad Internacional del Ecuador | Fecha: Agosto 2024

 Curso de Entrenamiento de HUAWEI

Fecha: Enero 2022 - Junio 2022

 Participación como ponente en el ICTP Física Sin Fronteras Ecuador

Institución: Yachay Tech University |

Fecha: Agosto 2023

• Programador Junior

Institución: Universidad Internacional del Ecuador | Fecha: Octubre 2022 -

Febrero 2023

• Aprendizaje Automático Intermedio

Institución: Kaggle | Fecha: Enero 2024 -

Febrero 2024

HABILIDADES BLANDAS

- Comunicación
- Trabajo en equipo
- Creatividad
- Adaptabilidad
- Resolución de problemas
- Ética laboral
- Pensamiento crítico
- Manejo de conflictos

HABILIDADES TÉCNICAS

- Frontend: HTML, CSS, JavaScript,
 React, Vue.js, Angular
- Backend: Node.js, PHP, Python, Laravel, Django
- Otras: Inteligencia Artificial (IA),
 Seguridad Informática, Redes,
 Internet de las Cosas (IoT).